臺灣雲林地方法院民事判決　九十二年訴字第五四八號
　　原　　　告　　乙○○
　　訴訟代理人　　奚淑芳律師
　　　　　　　　　張雯峰律師
　　複 代 理人　　甲○○
　　被　　　告　　許燕能即新華盛頓汽車旅館
　　　　　　　　　　　　　　　.
　　訴訟代理人　　許哲嘉律師
右當事人間請求損害賠償事件，本院於民國九十三年九月二日言詞辯論終結，判決如
左：
    主      文
被告應給付原告新台幣貳佰拾萬捌仟玖佰拾陸元，及自民國九十三年六月二十四
日起至清償日止，按週年利率百分之五計算之利息。
原告其餘之訴駁回。
訴訟費用由被告負擔百分之四十二，餘由原告負擔。
本判決第一項於原告以新台幣柒拾捌萬元供擔保後，得假執行；但被告如以新台幣貳
佰拾萬捌仟玖拾陸元為原告預供擔保，得免為假執行。
原告其餘假執行之聲請駁回。
    事實及理由
一、原告依債務不履行及侵權行為之規定起訴請求被告與訴外人許忠富 (已撤回許忠
    富及侵權行為部分)給付新台幣 (下同)五百五十五萬一千四百八十一元及利息，
    於訴狀送達後，另追加依消費者保護法之規定而為請求，並改為請求被告給付五
    百五十五萬一千四百八十一元及利息，核屬擴張應受判決事項之聲明，且請求之
    基礎事實同一，被告對於訴之追加復無異議而為本案之言詞辯論，依民事訴訟法
    第二百五十五條之規定，原告所為訴之追加，於法並無不合，合先敘明。
二、原告主張：伊於民國九十二年七月五日，隨電視節目「台灣奇案」外景隊，投宿
    於雲林縣麥寮鄉○○村○○路○段十三號被告所經營之新華盛頓汽車旅館，當晚
    十時許伊就寢後，有三名不明人士共乘一輛黑色自用小客車進入該汽車旅館，其
    中一人留在車內把風及接應，另二人則分持鐵棍等鈍器侵入伊所住宿之五○二號
    房內，對伊猛烈攻擊，致伊受有頭部外傷併腦震盪、右前臂、左上臂、左前臂、
    左大腿、左膝、右小腿多處擦傷、右手肘挫傷併瘀青合併鷹嘴突粉碎性骨折、右
    尺骨粉碎性骨折、右第五掌骨骨折、左手肘挫傷併肱骨髁骨折、左第三掌骨粉碎
    性骨折、左足第三、四、五蹠骨粉碎性骨折、胸部挫傷、腹部挫傷、右大腿挫傷
    併瘀青、右小腿挫傷併瘀青及左大腿挫傷併瘀青等傷勢，嗣後經查得知，此係被
    告僱用之櫃檯小姐吳雅蘋當晚疏未放下管制車輛進出之柵欄，並在未先照會伊之
    情形下，即擅自將伊住宿之房間告知訴外人廖俊發等人，以致廖俊發等人得以長
    驅直入將伊毆打成傷並從容離開現場。被告以提供旅客住宿服務為營業，自屬消
    費者保護法第二條第二款所稱之企業經營者，伊因投宿而接受被告所提供之旅客
    住宿服務，兩造間發生同法第二條第三款所稱之消費關係，而被告所提供之服務
    於其提供時未具通常可合理期待之安全性，致生損害於伊，自應依同法第七條第
    三項之規定，對伊負賠償責任。又伊投宿於被告所經營之汽車旅館，兩造間成立
    「住宿契約」，被告負有維持住宿場所「居住安寧及不受第三人侵擾」之安全義
    務，其未盡善良管理人之注意義務，任由廖俊發等人駕車進出，並洩漏伊住宿之
    房間，致伊被廖俊發等人毆打成傷，顯有可歸責，被告亦應依民法第二百二十七
    條及第二百二十七條之一有關不完全給付之規定，對伊負損害賠償責任。伊請求
    被告賠償之項目及金額為：醫療復健費用二十八萬五千九百五十九元、不能工作
    之損害七十四萬一千元、減少勞動能力之損害三百零二萬四千五百二十二元及精
    神慰撫金一百五十萬元，合計五百五十五萬一千四百八十一元等情，並聲明：
    (一)  被告應給付原告五百五十五萬一千四百八十一元，及自九十三年六月二十
    四日起至清償日止，按週年利率百分之五計算之利息。(二)原告願供擔保，請准
    宣告假執行。
三、被告則以：原告及「台灣奇案」外景隊於九十一年十二月間首次投宿於伊所經營
    之新華盛頓汽車旅館，因人數及車輛眾多，且進出頻繁，為求進出方便，雙方約
    定毋庸將出入口之柵欄放下，迨九十二年七月間「台灣奇案」外景隊再次投宿時
    ，伊遂依前例而未放下柵欄以管制車輛及人員之進出。又原告於九十二年七月五
    日登記住宿之房間為二○二號房，原告變換其住宿之房間為五○二號房，伊並不
    知情，則原告在五○二號房內被毆打成傷，如何謂係伊洩漏其住宿之房間所致？
    其次，依兩造間所訂「住宿契約」，伊固負有提供安全無虞之住宿房間及週邊設
    備供原告使用之義務，惟絕不包含必須保障原告於投宿期間能防免遭受外人侵入
    毆打之義務，否則不啻要求伊於提供住宿之服務外，更須提供保護原告人身安全
    之保全服務？伊在原告所住宿之房間設有兩道房門，其中一道房門與車庫相通，
    有車庫之鐵捲門在外以為屏障，另一房門直接與道路相通，除喇叭鎖外，並設有
    安全鎖，以防範外人隨意侵入，其安全措施相當充足，難謂不具通常可合理期待
    之安全性。再者，原告所受傷害係因遭受廖俊發等人毆打所致，並非因伊所提供
    之服務本身所造成 (如住宿房間之地板濕滑致原告滑倒受傷、電線走火引發火警
    傷及原告、房間內物品擺設不當而擊傷原告等等) ，顯難謂原告所受之傷害與伊
    所提供之服務間有何因果關係存在。且縱認伊之受僱人吳雅蘋因誤認廖俊發等人
    乃「台灣奇案」外景隊之工作人員，而洩漏原告住宿之房間，違反契約上之義務
    ，惟此義務之違反與原告遭受廖俊發等人侵入房間內毆打成傷，兩者之間亦無相
    當因果關係，蓋原告於事發當時並未將房門上鎖，倘其確實將房門上鎖，縱使廖
    俊發等人得知原告住宿之房間，通常亦無法侵入房間內毆打原告造成其受傷之結
    果。縱上所述，原告對伊請求損害賠償，尚難謂有理由。退而言之，本件如認伊
    應對原告負損害賠償責任，原告未確實將房門上鎖，以致廖俊發等人得以輕易侵
    入原告住宿之房間內將其毆打成傷，原告對於損害之發生顯然與有過失，至少應
    減輕八成之賠償金額等語資為抗辯，並聲明：(一)原告之訴駁回。(二)如受不利
    之判決，被告願供擔保請准宣告免為假執行。
四、原告主張：伊於九十二年七月五日，隨電視節目「台灣奇案」外景隊，投宿於雲
    林縣麥寮鄉○○村○○路○段十三號被告所經營之新華盛頓汽車旅館，當晚十時
    許伊就寢後，共乘一輛黑色自用小客車進入該汽車旅館之廖俊發等三人，留下一
    人在車內把風及接應，另二人則分持鐵棍等鈍器侵入伊所住宿之五○二號房內，
    對伊施加猛烈攻擊，致伊受有頭部外傷併腦震盪、右前臂、左上臂、左前臂、左
    大腿、左膝、右小腿多處擦傷、右手肘挫傷併瘀青合併鷹嘴突粉碎性骨折、右尺
    骨粉碎性骨折、右第五掌骨骨折、左手肘挫傷併肱骨髁骨折、左第三掌骨粉碎性
    骨折、左足第三、四、五蹠骨粉碎性骨折、胸部挫傷、腹部挫傷、右大腿挫傷併
    瘀青、右小腿挫傷併瘀青及左大腿挫傷併瘀青等傷勢之事實，業據原告提出住宿
    費統一發票、未收帳款結帳表、嘉義縣華濟醫院之診斷證明書及新聞報導各一件
    為證，並有本院依原告之聲請向雲林縣警察局台西分局調取之報案資料及偵訊筆
    錄在卷可稽，復為被告所不爭執，自堪信為實在。
五、被告所經營之新華盛頓汽車旅館向西面臨台十七線  (即西濱公路)，臨路設有大
    門一處並有圍牆高約一百二十公分，內有小型花園，此外為房舍及通道，其出入
    口有管制室，管制室南邊為入口，西邊為出口，均設有柵欄，入口處寬約五‧五
    公尺，放下柵欄後仍有約二‧五公尺寬足供車輛通行，出口處則寬約五公尺，放
    下柵欄後，僅賸約一‧三公尺寬，車輛並無法通行。又該汽車旅館五○二號房位
    於三排建物之中間一排，與南邊之通道相臨，附有車庫一間，車庫設有鐵捲門，
    房間共有兩扇門，其中一扇門開啟後直通車庫，另一扇門與南邊之通道相接，設
    有喇叭鎖及安全鎖各一副，如自房間內鎖上安全鎖，縱有鑰匙亦無法打開該扇門
    而進入房間內。又該汽車旅館並未安裝警民連線或保全系統，但管制室內裝有兩
    個監視螢幕，且大門設有感應器，凡車輛及人員進出大門，管制室內即發出聲響
    ，告知管制室內之人員加以控管等情，經本院會同兩造至現場勘驗屬實，製有勘
    驗筆錄及現場略圖各一件附卷可參，並有兩造所提出之平面位置圖一件及照片二
    十二幀在卷可憑。
六、證人即被告僱用之櫃檯人員吳雅蘋到場證稱：「 (問：九十二年七月間是否在新
    華盛頓汽車旅館任職？)是的。」「 (問：當時已任職多久？)到職第九天。」「
    (問：工作項目為何？)擔任櫃檯小姐，負責登記住宿、收費及管制人員進出。」
    「  (問：管制人員進出方式為何？)客人投宿要登記身分證號碼並且要登記車輛
    的車牌號碼，才交給他鑰匙，客人離開前要繳費並繳回鑰匙，並且由我打開柵欄
    車輛才可以進出。」「  (問：柵欄形式為何？)是一根橫桿，以電動按鈕控制起
    落。」「  (問：放下柵欄的時候，汽車不能通過但人還是可以通過？)是的。」
    「  (問：總共有幾個人擔任櫃檯小姐？)三個人輪班，共分早班、中班及晚班，
    每次一個人。」「  (問：台灣奇案工作人員去投宿，是否車輛進出非常頻繁？)
    是的。」「  (問：他們進出很頻繁，你們還是按規定在控制柵欄起落？)是的。
    」「 (問：換言之並沒有因為他們投宿的關係，就打開柵欄不放下，以便他們進
    出？)沒有。」「  (問：九十二年七月五日晚上十點左右，原告在五○二號房被
    打，打他的人是共乘一部黑色的自用小客車進入，妳有無看到那部小客車？) 有
    。」「  (問：那部小客車進入汽車旅館時間為何？)大約八、九點左右，與原告
    被打有一段時間。」「問：那一部小客車進入時，柵欄是打開的？) 是的。」「
    (問：為何會打開？)因為當天很忙，有人投宿，要忙著登記以致忘了放下柵欄。
    」「 (問：那一部小客車不是原來投宿的車輛？)不是。」「  (問：打完人之後
    ，那一部小客車就離開了？)我沒有看到車子離開。」「  (問：後來小客車不在
    現場，表示已經離開？)是的。」「  (問：表示在一段很長時間柵欄都沒有放下
    ？) 是的。」「  (問：當天錄影機為何錄不到車子及嫌疑人？)畫面很模糊，但
    是其他的畫面又很清楚，只有那一段時間畫面很模糊。」「 (問：原因是否嫌疑
    人動手腳？) 應該不是，那是畫面不穩定，其他也有畫面模糊的情形，畫面時好
    時壞，應該是錄影機或錄影帶的問題。」「 (問：當時旅館內只有妳一個工作人
    員？)是的。」「 (問：汽車旅館內房間都有二道門？)是的，一邊停放汽車旁邊
    是房間，車庫與房間中間有一道門，車庫本身是鐵捲門，另外房間也有一個門可
    以直接出來，不用經過車庫。」「  (問：當時歹徒如何進入原告房間？)不清楚
    。」「  (問：要進入房間內只有兩個路線，最有可能是哪一條？)直接開房間的
    門進去。」「  (問：被告旅館有無與警局連線等安全措施？)不清楚。」「 (問
    ：如果未投宿而是訪客的話，要如何處理？) 訪客車輛不能開進旅館內，只通知
    投宿的客人告訴他有訪客請他自行處理。」「 (問：原告主張廖俊疑等人是從妳
    口中得知原告住宿的房間，是否真實？)是的。」「  (問：是否妳告知廖俊發等
    人原告住宿在五○二號房間？)是的。」「 (問：廖俊發等人是開汽車進入？)他
    們是三個人一起走到櫃檯問我執行製作睡哪一房間，我知道執行製作住在五○二
    號房間，便告知他們，他們就離開櫃檯。」「 (問：為何會告知廖俊發等人原告
    的房間？) 他們工作人員很多，經常有人在問其他人睡的房間，我以為廖俊發等
    人也是他們的工作人員，所以才告訴他們原告睡的房間。」「 (問：當時廖俊發
    等人是從哪一方向走到櫃檯？是否從汽車旅館外面走進來？)不清楚。」「  (問
    ：在廖俊發等人向妳問完原告住宿的房間後，妳有無立即打電話告知原告？) 沒
    有。」「  (問：沒有的原因為何？)以為他們也是工作人員。」準此，證人吳雅
    蘋之所以未放下柵欄，並非因被告與「台灣奇案」外景隊間曾有此約定而援用前
    例使然，而係因證人吳雅蘋疏忽所致，且原告住宿於五○二號房，亦係證人吳雅
    蘋洩漏與廖俊發等人知悉，應無疑問。從而被告辯稱：伊之汽車旅館當時未放下
    出入口之柵欄係因援用前此之約定使然，且伊方面亦未洩漏原告住宿之房間令廖
    俊發等人知悉云云，即無可採。
七、按消費者保護法第二條規定：「本法所用名詞定義如下：一、消費者：指以消費
    為目的而為交易、使用商品或接受服務者。二、企業經營者：指以設計、生產、
    製造、輸入、經銷商品或提供服務為營業者。三、消費關係：指消費者與企業經
    營者間就商品或服務所發生之法律關係‧‧‧。」第七條第一項、第三項規定：
    「從事設計、生產、製造商品或提供服務之企業經營者，於提供商品流通進入市
    場，或提供服務時，應確保該商品或服務，符合當時科技或專業水準可合理期待
    之安全性。」「企業經營者違反前二項規定，致生損害於消費者或第三人時，應
    負連帶賠償責任。但企業經營者能證明其無過失者，法院得減輕其賠償金額。」
    同法施行細則第五條規定：「本法第七條第一項所定商品或服務符合當時科技或
    專業水準可合理期待之安全性，應就下列情事認定之：一、商品或服務之標示說
    明。二、商品或服務可期待之合理使用或接受。三、商品或服務流通進入市場或
    提供之時期。」經查：(一)消費者保護法並未對於服務之概念與範圍予以界定，
    解釋上，所謂之「服務」應係指非直接以設計、生產、製造、經銷或輸入商品為
    內容之勞務供給，且該服務有安全或衛生上之危險存在，消費者可能因接受該服
    務而受有人身或財產上損害之情形而言。本件被告經營汽車旅館提供住宿服務，
    本質上具有安全或衛生上之危險，自有消費者保護法所定服務責任之適用。又被
    告以提供住宿服務為營業，原告以最終消費為目的而接受被告所提供之服務，各
    屬於消費者保護法第二條所稱之企業經營者與消費者，洵無疑義。(二)消費者保
    護法第七條第一項所謂服務於提供時符合當時科技或專業水準可合理期待之安全
    性，依同法施行細則第五條之規定，應就服務之標示說明、服務可期待之合理接
    受及服務提供之時期加以判斷。本件被告經營汽車旅館提供住宿服務，並非提供
    房間供消費者休息或睡眠即為已足，尚須維護環境之安全與安寧以讓消費者享受
    其消費，否則，環境喧囂不堪忍受，甚至隨時可能遭受陌生人侵入房間內加以干
    擾，豈能達到消費之目的？如前引證人吳雅蘋所證，被告所經營之汽車旅館設有
    專人管制車輛及人員之進出，且訪客並不能直接進入旅館內尋訪投宿之客人，必
    須由櫃檯人員通知投宿之客人以便其自行處理，乃被告之受僱人即證人吳雅蘋竟
    疏未放下柵欄以管制車輛及人員之進出，復在未通知原告之情形下，擅自將原告
    住宿之房間洩漏與廖俊發等人知悉，以致廖俊發等人得以侵入原告住宿之房間內
    將其毆打成傷，依經營汽車旅館業專業上之要求，被告所提供之服務顯然不具可
    合理期待之安全性而有缺陷。此一缺陷與被告所舉房間地板濕滑、電線走火引發
    火警及房間內物品擺設不當等情形相同，均屬服務本身之缺陷，應無可置疑。(
    三) 所謂相當因果關係，係指依經驗法則，綜合行為當時所存在之一切事實，為
    客觀之事後審查，認為在一般情形上，有此環境，有此行為之同一條件，均發生
    同一之結果者，則該條件即為發生結果之相當條件，行為與結果間即有相當之因
    關係。反之，若在一般情形上，有此同一條件存在，而依客觀之審查，認為不必
    皆發生此結果者，則該條件與結果並不相當，不過為偶然之事實而已，其行為與
    損害間即無相當因果關係  (最高法院八十七年度台上字第一五四號判決參照)。
    本件廖俊發等人意在尋釁，被告僱用之櫃檯人員  (履行輔助人)未加管制而准其
    進入旅館之內，並將原告住宿之房間洩漏與廖俊發等人知悉，以致廖俊發等人侵
    入房間內將原告毆打成傷，揆諸前揭判決意旨，被告所僱用櫃檯人員之行為與原
    告被毆傷之結果間自有相當因果關係。且原告縱使將房門上鎖，廖俊發等人既已
    得知原告所住房間，亦得以敲門或類似之方式喚醒原告，以騙取原告開門而對其
    施加不法之侵害，是以被告辯稱：本件因原告未將房門上鎖，難謂其受僱人之行
    為與原告被毆成傷之間有相當因果關係云云，尚無足取。綜上所述，被告為企業
    經營者，其提供之服務未具依專業水準可合理期待之安全性而有缺陷，此一缺陷
    復與消費者即原告被毆受傷之間有相當因果關係，則原告依消費者保護法第七條
    第三項之規定，請求被告賠償其所受損害，於法洵屬有據。
八、按：「不法侵害他人之身體或健康者，對於被害人因此喪失或減少勞動能力，或
    增加生活上之需要時，應負損害賠償責任。」「不法侵害他人之身體、健康、名
    譽、自由、信用、隱私、貞操，或不法侵害其他人格法益而情節重大者，被害人
    雖非財產上之損害，亦得請求賠償相當之金額。其名譽被侵害者，並得請求回復
    名譽之適當處分。」民法第一百九十三條第一項及第一百九十五條第一項定有明
    文。本件原告依消費者保護法第七條第三項之規定對被告請求損害賠償，但消費
    者保護法對於損害之意義及類型並未另設規定，則在法律適用上，自當回歸民法
    侵權行為之規定，因此，原告不僅對於財產上之損害可依民法之規定請求賠償，
    即對於非財產上之損害亦得依民法之規定請求賠償。茲就原告請求賠償之項目逐
    一審核如左：
(一)醫療復健費用部分：原告主張其因傷在嘉義縣華濟醫院接受治療共支出醫療費用
    八萬四千三百零九元，並因受傷所留疤痕有整型之必要，在台北市雅丰時尚診所
    接受雷射治療共支出二十萬一千六百五十元，合計二十八萬五千九百五十九元之
    事實，業據其提出華濟醫院醫療費收據一紙及雅丰時尚診所收據十一紙為證，堪
    信為實在。此部分除證明書費一百元非係因被告之行為所生財產上之損害，應予
    剔除外 (最高法院六十六年度第五次民庭庭推總會決議 (二)參照)，其餘二十八
    萬五千八百五十九元，應予准許。
(二)不能工作之損害部分：原告主張其任職於台北市點範多媒體工作室，擔任執行製
    作，每月底薪二萬七千元，另執行業務所得每月至少六萬元，其於九十二年七月
    五日受傷後，因腦部受創，記憶能力大為減損，而無法勝任執行製作之業務，且
    迄九十三年六月四日為止，「台灣奇案」節目仍在製作播放中，計其共損失十一
    個月之執行業務所得六十六萬元，又其於九十二年八至十月三個月因傷無法工作
    而未支領底薪，共損失八萬一千元之事實，業據其提出薪資明細表及點範多媒體
    工作室負責人王皓正出具之證明書各一紙為證，堪信屬實。此部分原告共請求七
    十四萬一千元，應予准許。
(三)減少勞動能力之損害部分：原告主張其出生於四十六年六月十五日，依勞動基準
    法第五十四條所定強制退休之年齡計算，自九十三年六月五日起至一百零六年六
    月十五日年滿六十歲為止，其尚可工作十三年又十一日，而依勞工保險殘廢給付
    標準表所示，其所受傷勢至少構成第十二級之殘障等級，減少勞動能力之比率為
    百分之三○‧六七，依每月工作所得八萬六千四百元計算，其自得請求被告賠償
    十三年減少勞動能力之損害共三百零二萬四千五百二十二元之事實，固據其提出
    診斷證明書、身心障礙手冊及薪資明細表各一件為證，惟查：原告雖受有右手肘
    鷹嘴突粉碎性骨折、右尺骨粉碎性骨折、右第五掌骨骨折、左肱骨髁骨折、左第
    三掌骨粉碎性骨折及左足第三、四、五蹠骨粉碎性骨折等傷勢，但並非完全不能
    復原而達到喪失機能之地步，且原告亦未指明並證明其所受傷勢究竟符合勞工保
    險殘廢給付標準表何一殘障項目，自難遽認其至少構成第十二等級之殘障，就此
    ，本院斟酌原告既因輕度肢障而領有身心障礙手冊，以依勞工保險殘廢給付標準
    表第十五級認定其減少勞動能力百分之七‧六九為適當。依此，原告每月工作所
    得八萬六千四百元，每年所得為一百零三萬六千八百元，依霍夫曼計算法扣除中
    間利息後，原告請求十三年因勞動能力減少所受之損害，其金額應為八十一萬四
    千四百五十元 (0000000X0.0769X10.0000000，未滿一元部分四捨五入)。是此部
    分原告請求之金額在八十一萬四千四百五十元範圍內，應予准許。超過部分，應
    予剔除。
(四)精神慰撫金部分：原告受有如前所述之傷害，傷勢不輕，無論在肉體上或精神上
    自必感受相當之痛苦，則其請求賠償慰撫金，即無不合。本院斟酌原告為電影學
    院導演學系畢業，從事電視節目執行製作之工作，被告為國中畢業，以經營汽車
    旅館及幼稚園為業，資力不惡等兩造之身分、地位及經濟狀況，認原告請求賠償
    一百五十萬元之慰撫金，尚屬相當，應予准許。
九、依上所述，原告所得請求之金額共三百三十四萬一千三百零九元。按損害之發生
    或擴大，被害人與有過失者，法院得減輕賠償金額，或免除之，民法第二百十七
    條第一項定有明文。所謂被害人與有過失，只須其行為與加害人之行為，為損害
    之共同原因，而其過失並有助成損害之發生或擴大者，即屬相當，不論加害人應
    負故意過失或無過失責任，均有該規定之適用 (最高法院八十八年度台上字第二
    一八七號判決參照) 。查原告於九十二年七月五日當晚投宿於被告所經營汽車旅
    館五○二號房，雖有放下車庫之鐵捲門，但並未將面臨通道之房門上鎖，以致廖
    俊發等人得以輕易侵入該房間內將原告毆打成傷之事實，為原告所是認，自足認
    原告對於本件損害之發生與有過失。本院審酌此一原因力之強弱，認應據以減輕
    被告賠償金額百分之三十，即減為二百三十三萬八千九百十六元 (未滿一元部分
    四捨五入) 。是原告依消費者保護法之規定，請求被告賠償五百五十五萬一千四
    百八十一元，並給付自九十三年六月二十四日起至清償日止按週年利率百分之五
    計算之遲延利息，在如主文第一項所示範圍內，為有理由，應予准許。逾此範圍
    ，非有理由，應予駁回。又兩造各陳明願供擔保請准宣告假執行或免為假執行，
    於原告勝訴部分，經核均無不合，爰分別酌定相當之擔保金額併准許之。至原告
    敗訴部分，其假執行之聲請已失所附麗，應駁回之。
十、據上論結，本件原告之訴為一部有理由，一部無理由，依民事訴訟法第七十九條
    書、第三百九十條第二項、第三百九十二條第二項，判決如主文。
中　　　華　　　民　　　國　　九十三　　年　　　九　　　月　　 十六　　 日
                                        臺灣雲林地方法院民事第一庭
~B法　　　官　春生
右為正本，係照原本作成。
如對本判決上訴須於判決送達後二十日內向本院提出上訴狀。（須附繕本）
中　　　華　　　民　　　國　　九十三　　年　　　九　　　月　　 十六　　 日
~B法院書記官　張雅如
